臺灣高等法院臺中分院刑事判決
111年度上訴字第1886號
上  訴  人  
即  被  告  周群美


上列上訴人因傷害案件，不服臺灣臺中地方法院111年度訴字第5
16號中華民國111年6月30日第一審判決（起訴案號：臺灣臺中地
方檢察署110年度偵字第39264號），提起上訴，本院判決如下：
    主  文
上訴駁回。
    犯罪事實
一、甲○○於下列案發時間前，將其位於臺中市○○區○○路00號11樓
    之5住處內房間出租予已成年之丙○○居住，丙○○因而在該址
    廚房流理台裝設櫥下型逆滲透淨水器（下稱淨水器）使用，
    後丙○○因故提前退租並搬離上開房間，遂於民國110年9月23
    日10時許，帶同郭仁祥、郭０瑨（93年間出生，於案發時為
    少年，真實姓名詳卷，下稱郭０瑨）2名水電人員前至上址房
    屋廚房欲拆卸取回前開淨水器，惟甲○○因認丙○○尚未交還鑰
    匙及繳清水電等費用，不願讓丙○○將該淨水器取走，乃聞聲
    趕到廚房內以身體擋在流理台前，以阻止郭仁祥拆卸淨水器
    ，丙○○見狀即面向流理台鑽到甲○○前面半蹲著，並試著頂開
    甲○○，欲打開流理台下方櫥櫃讓郭仁祥施工拆卸，詎甲○○竟
    基於傷害之單一接續犯意，先將其身體往前壓著丙○○半蹲著
    的背部，並徒手拉扯丙○○之頭髮，且於雙方均起身爭執而未
    有共識後，甲○○再次以身體擋在流理台前阻止郭仁祥拆卸該
    淨水器，丙○○則面向流理台鑽蹲在甲○○前面，欲隔開甲○○以
    利郭仁祥施工拆卸，甲○○乃接續徒手拉扯丙○○之頭髮，使丙
    ○○因此受有頭皮挫傷之傷害。
二、案經丙○○訴由臺中市政府警察局第六分局報請臺灣臺中地方
    檢察署檢察官偵查起訴。
    理  由
一、證據能力方面：
　　按刑事訴訟法第159條之5規定：「（第1項）被告以外之人
    於審判外之陳述，雖不符前4條之規定，而經當事人於審判
    程序同意作為證據，法院審酌該言詞陳述或書面陳述作成時
    之情況，認為適當者，亦得為證據。（第2項）當事人、代
    理人或辯護人於法院調查證據時，知有第159條第1項不得為
    證據之情形，而未於言詞辯論終結前聲明異議者，視為有前
    項之同意」，其立法意旨在於傳聞證據未經當事人之反對詰
    問予以核實，原則上先予排除，惟若當事人已放棄詰問或未
    聲明異議，基於證據資料愈豐富，愈有助於真實發現之理念
    ，且強化言詞辯論原則，法院自可承認該傳聞證據例外擁有
    證據能力。經查，有關下述所引用未符合刑事訴訟法第159
    條之1至第159條之4所示之證據，業經本院於審理時當庭直
    接提示而為合法之調查，檢察官及上訴人即被告甲○○（下稱
    被告）均未於言詞辯論終結前聲明異議（見本院卷第41至48
    頁），本院審酌前開證據作成或取得之狀況，並無非法或
    不當取證之情事，故認為適當而均得以作為證據，是前開證
    據依刑事訴訟法第159條之5之規定，均具有證據能力。 
二、本院認定犯罪事實所憑之證據及理由：
　　訊據被告固坦承伊有於案發前將其上址住處房間出租予告訴
    人丙○○居住，且於上揭案發時、地，阻止告訴人丙○○帶同水
    電人員拆除淨水器等情，然矢口否認有何傷害之犯行，被告
    之辯解及其上訴理由略以：我與丙○○於案發時發生爭執的原
    因是丙○○先違約，丙○○誣告我的原因是想訛詐我的錢財，民
    事部分臺灣臺中地方法院臺中簡易庭111年度中簡字第790號
    已判決（即判決民事事件之被告〈指刑事案件之告訴人丙○○
    及葉品妤〉對原告〈即本案刑事案件之被告〉就該院111年度司
    執字第28075號清償債務強制執行事件所為之強制執行程序
    應予撤銷）結案。我第1次涉及刑事案件，不知審理之流程
    ，不知何時該幹什麼、說什麼、有哪些權利，也沒有人提醒
    我，所以在原審有些該說、該做的沒有及時實行，但我自警
    詢、偵查及在原審法官面前都強調我沒有拉扯丙○○的頭髮，
    且於原審111年5月26日審理前、後均已提出書面說明丙○○之
    醫院驗傷證明所示頭皮挫傷與本案無關。案發當天我與丙○○
    雙方發生肢體直接接觸之原因，是丙○○鑽到我前面用身體頂
    開我，責任在丙○○。我案發時沒有看到郭０瑨，郭０瑨說我有
    拉丙○○的頭髮不實在，丙○○於111年1月6日偵詢時先稱證人
    即在場的水電人員有2位，後又改口把上開證人之人數從2位
    變成證人郭仁祥1位，之後在同年1月18日偵詢時說郭仁祥病
    了，把郭仁祥的姪子郭０瑨帶來，郭０瑨的身分不能確認，郭
    ０瑨所述是假的、為無中生有之憑空想像，且郭０瑨只陳述看
    到我拉丙○○頭髮，但沒看到拉的位置和形態，丙○○也沒有把
    其被拉頭髮的位置給郭０瑨或到場的警員看，郭０瑨所述不僅
    與我因癌症開刀，患有心臟病，右手退化關節炎、兩膝骨性
    關節炎，手和膝蓋不能彎，不可能拉扯丙○○的頭髮之狀況不
    合，亦與丙○○為年輕愛美女性應很在乎頭髮及丙○○具暴躁易
    怒的性格特點不符，並與郭仁祥在原審陳稱他一直在廚房流
    理台旁，但沒有看到我拉扯丙○○的頭髮，有所不同，原判決
    認為郭仁祥沒有看到是因為當時其所處位置所致，此為原審
    法官的想像，廚房並沒有任何東西可以擋住郭仁祥的視線，
    且丙○○當天沒有紮馬尾，我如何拉扯他的頭髮，我比丙○○矮
    、骨架小，四肢早已不靈活，而丙○○是健康的年輕人，丙○○
    只要稍微一歪頭，我就抅不著，要拉她的頭髮很費事、不容
    易，不可能如郭０瑨在原審所稱2次出手拉丙○○的頭髮約各2
    、3分鐘，且丙○○亦不可能像郭０瑨所述未反抗而不出於本能
    保護自己，況且丙○○動手也不會影響、耽誤師傅拆除淨水器
    ，郭０瑨亦不可能站在旁邊看了這麼長的時間都不阻止，凡
    此均有違常理。丙○○在警方到達之前，自己一邊拉頭髮、一
    邊走出大門，並在大門外拉亂自己的頭髮，丙○○自己撞傷頭
    皮是有可能的，且丙○○於員警前來後，沒有把拉頭髮的位置
    和形態給警方看，這和丙○○報警的初衷目的不符，丙○○自編
    自演不實說我拉她頭髮，丙○○自己1人去醫院檢出頭皮挫傷
    ，與本案無關，醫院檢查結果也沒有具體標出其受傷位置，
    拉頭髮只可能造成毛囊炎、不可能受有頭皮挫傷即頭皮撞傷
    ，丙○○之指訴為誣告而屬虛偽，丙○○所提出之錄音內容也用
    錯文字，未可憑採。我是一位70多歲、體弱多病、孤苦伶仃
    的老人，一個人在臺灣，哪有力氣抓年輕的丙○○，我不可能
    、也不敢對付她，我未有拉扯丙○○頭髮之傷害行為等語。惟
    查：
(一)被告於110年9月23日10時許，見告訴人丙○○帶同2名水電人
    員前至被告上址住處廚房欲拆卸取回其所安裝之淨水器，因
    認告訴人丙○○尚未繳還鑰匙及繳清水電等費用，不願讓丙○○
    將該淨水器取走，即趕到廚房內阻止，並擋住不讓水電人員
    拆卸等情，已據被告於警詢時供明（見偵卷第13頁）；又依
    被告於警詢、偵詢時均得以以手握筆簽名（見偵卷第11、17
    、47、55頁），且簽名之字跡清晰可辨，依上開被告得以握
    筆正常操控簽名之肢體能力，被告所述伊曾因癌症開刀、患
    有心臟病，右手及兩膝因關節炎，手部及膝蓋不能彎曲等身
    體狀況，並不影響於其在案發時得以徒手拉扯告訴人丙○○頭
    髮之肢體運作，先予說明。
(二)被告於案發時為阻止告訴人丙○○帶同水電人員郭仁祥、郭０
    瑨2人拆卸上開淨水器之際，係以身體擋在流理台前加以阻
    止，於告訴人丙○○面向流理台鑽到被告前面半蹲欲頂開被告
    時，被告即壓在告訴人丙○○背上，並徒手拉扯告訴人丙○○之
    頭髮，且於雙方其後起身爭執而未有共識後，被告再次以身
    體擋在流理台前阻止郭仁祥拆卸該淨水器，告訴人丙○○則面
    向流理台鑽蹲在被告前面欲隔開被告，以利郭仁祥施工拆卸
    時，被告乃接續徒手拉扯告訴人丙○○之頭髮，使告訴人丙○○
    因此受有頭皮挫傷之傷害等情，已據證人即告訴人丙○○、證
    人即在場目睹上情之郭０瑨分別證述綦詳，茲分別詳述如下
    ：
 1、證人即告訴人丙○○於警詢時證稱：我於110年9月23日10時許
    ，在我之前的租屋處即臺中市○○區○○路00號00樓之5，與水
    電人員相約拆卸淨水器，房東甲○○不願意讓我拆走我購買的
    淨水器，並表示那是她的住居所而不同意，我欲過去請水電
    人員繼續拆卸時，遭甲○○施暴壓在我身上、還拉扯我的頭髮
    2次，導致我頭皮挫傷，過程中我並沒有還手，之後我於同
    日到醫院驗傷，傷勢為頭皮挫傷等語（見偵卷第19至21頁）
    ；復於檢察事務官偵詢時證述：我是因為要拿回自己的淨水
    器，雙方才發生爭執，甲○○一直拉扯我的頭髮，當時在場的
    水電工有看到甲○○拉扯我的頭髮，有制止甲○○等語（見偵卷
    第46頁）；再於原審審理時結證稱：當天我要去拆淨水器，
    甲○○擋住裝淨水器的地方，不讓水電師傅拆，我走進廚房鑽
    到甲○○前面，半蹲著用身體阻擋甲○○，水電師傅郭仁祥拆淨
    水器站在廚房內流理台前，郭仁祥之姪子郭０瑨站在廚房外
    面，我請郭仁祥拆除淨水器，甲○○從後面用身體正面壓著我
    的背，並拉扯我的頭髮1次，拉完頭髮後，雙方在討論時又
    起口角，甲○○不讓我拆淨水器，我又再度擋在甲○○前面，甲
    ○○又壓著我的身體從後面拉我頭髮1次，我打電話給我媽媽
    ，我媽媽說她報警了，並要過來現場，當天我就去醫院驗傷
    等語（見原審卷第139至144頁）。
 2、證人郭０瑨於偵詢時證稱：110年9月23日早上10點，我跟郭
    仁祥一同前往文華路32號11樓之5，我們進門後，直接到廚
    房拆淨水器，甲○○來阻止，一開始她說淨水器是她的，不讓
    我們拆，後來甲○○與丙○○有點推擠，丙○○就把甲○○擋著，丙
    ○○用身體站在淨水器旁邊，不讓甲○○靠近淨水器，甲○○拉扯
    丙○○的頭髮，丙○○綁馬尾，甲○○就拉扯丙○○的頭髮，是用一
    隻手往後拉，大約拉2、3分鐘就一直拉著，丙○○為了擋著甲
    ○○不讓她阻止我們拆淨水器，就讓甲○○一直拉著馬尾沒有反
    抗，就這樣一直僵持著，後來甲○○放開馬尾，她們有談論要
    怎麼辦，討論過程中雙方又起口角，甲○○又再拉丙○○的馬尾
    ，最後甲○○回她自己房間，丙○○的媽媽有到場，雙方討論完
    ，最後有讓我們把淨水器拆走等語（見偵卷第54頁）；復於
    原審審理時證述：110年9月23日10時，在上址房屋，丙○○請
    我跟郭仁祥過去拆淨水器，因為我是學徒，當時要看郭仁祥
    操作，便站在旁邊看，所以有看到整個過程，一開始要拆淨
    水器時，甲○○站在放淨水器的位置不讓我們拆，丙○○幫我們
    卡住、擋住甲○○，甲○○就拉丙○○頭髮，後來討論時又口角，
    發生身體糾紛，甲○○再拉丙○○馬尾，警察跟丙○○的媽媽到場
    之後，我們才順利拆淨水器等語（見原審卷第128至130頁）
    。
(三)本院經核證人即告訴人丙○○於警詢、偵查及原審審理時，迭
    次就案發之前因、被告於案發時出手接續拉扯其頭髮2次時
    之伊與被告間之相對位置、過程等情，已詳為證述，並與證
    人郭０瑨於偵查及原審審理時之證述內容互為相符，徵以被
    告於警詢時亦供認伊為阻止告訴人丙○○及其帶來之2名水電
    人員拆卸淨水器，有擋住不讓他們拆等語（見偵卷第13頁）
    ，而與證人即告訴人丙○○及證人郭０瑨之前開證述有相符之
    處，則衡情被告為達其目的，於情急之下出手拉扯告訴人丙
    ○○頭髮以傷害告訴人丙○○，應合於一般之常情，
　　堪認證人即告訴人丙○○、證人郭０瑨上開證述均非虛妄而為
    可信。況告訴人丙○○於案發後同日前至澄清綜合醫院中港分
    院驗傷之結果，確經檢出頭部後方頭皮挫傷之傷害，有告訴
    人丙○○於警詢時提出之該醫院診斷證明書1紙及同醫院111年
    4月11日澄高字第0000000號函附之告訴人丙○○病歷及檢傷人
    體圖（見原審卷第101至107頁）在卷可佐，益徴
　　證人即告訴人丙○○及證人郭０瑨前揭所為證詞，均足憑採。
(四)被告雖執前詞否認伊於上開案發時、地，曾2次以身體壓在
    告訴人丙○○背部，並出手拉扯告訴人丙○○頭髮，而致告訴人
    丙○○受有頭皮挫傷之傷害云云。然查：
 1、依被告前開辯解內容，已陳明案發時係告訴人丙○○鑽到其前
    面用身體頂開伊等語，堪認被告當時確有以肢體阻擋告訴人
    丙○○帶來之水電人員拆卸淨水器，被告於本院審理推稱伊僅
    有口頭阻止云云（見本院卷第46頁），並據此指稱本案之責
    任應在告訴人丙○○，而否認伊有出手拉扯告訴人丙○○頭髮之
    傷害行為云云，並無可採。
 2、告訴人丙○○於案發時係偕同水電人員郭仁祥、郭０瑨2人前至
    被告住處一節，已據證人即告訴人丙○○於111年1月6日偵詢
    時陳明（見偵卷第47頁），並經證人郭０瑨於偵查、原審審
    理（見偵卷第54頁、原審卷第125至130頁）、證人證人郭仁
    祥於原審審理時（見原審卷第131至138頁）證述明確。被告
    於警詢、偵查時均已供明告訴人丙○○於案發時係帶兩位水電
    人員前來要取走淨水器等語（見偵卷第13、46頁），卻於本
    院審理時改稱伊於案發時未見到郭０瑨云云（見本院卷第43
    頁），已難憑採。而證人即告訴人丙○○於上開111年1月6日
    偵詢時先提及案發時有2名水電工在場後，經檢察事務官詢
    及「可否提供該2名水電工人之姓名及聯絡方式，供本署傳
    訊到場證明被告有傷害你的事實」後，答稱「我只有其中一
    個工人的姓名，姓郭，名字是仁祥」等語（見偵卷第47頁）
    ，非未就在場之水電人員之人數改口為1人，被告辯稱告訴
    人丙○○於111年1月6日偵詢時先稱在場有2個證人，後又改口
    把證人之人數從2個變成證人郭仁祥1人云云，容係對筆錄所
    載內容有所誤會，非為可採。而雖其後於111年1月18日偵詢
    時到庭作證之水電人員為證人郭０瑨，惟證人即告訴人丙○○
    已解釋係因證人郭仁祥生病無法到庭，所以請證人郭０瑨到
    庭作證等語（見偵卷第54頁），被告據此即認證人郭０瑨於
    偵查所述內容為無中生有、憑空想像之虛假情形云云，當無
    可採。
 3、又證人郭０瑨於偵詢時已明確證述被告當時係以一隻手將告
    訴人丙○○之頭髮往後拉等語（見偵卷第54頁），且與上揭澄
    清綜合醫院中港分院111年4月11日澄高字第0000000號函附
    之人體圖所標示告訴人丙○○受有頭皮挫傷之位置係在頭部後
    方（見原審卷第101至107頁）一節，互為相合而為可採。被
    告誤認證人郭０瑨未證述其看到被告拉扯告訴人丙○○頭髮之
    位置及形態，及認上開醫院於告訴人丙○○前往驗傷時，醫院
    檢查結果沒有具體標出其受傷之位置云云，均無可採。又卷
    附到場員警製作之職務報告雖載稱因警方在現場查看未發現
    告訴人丙○○有明顯傷勢而未拍照，但已建請告訴人丙○○前至
    醫院由專業人士驗傷判斷，衡酌告訴人丙○○所受頭皮挫傷之
    傷勢，因有頭髮遮擋，確難由不具專業醫事知識之員警以肉
    眼判斷其有無，而告訴人丙○○於案發後既旋即前至上開醫院
    經醫師檢出確受有上開頭皮挫傷之傷勢，且衡以人之頭髮係
    與頭皮緊密相連，被告用力多次持續相當時間拉扯告訴人丙
    ○○之頭髮，因此而使與告訴人丙○○之頭髮密切連接之頭皮受
    有挫傷，實合於一般經驗法則，
　　亦與證人即告訴人丙○○、證人郭０瑨一致證述被告對告訴人
    丙○○實行之傷害手段，因此致告訴人丙○○受傷之部位及傷勢
    狀況相符，被告辯稱：丙○○於案發後未將其所指被伊拉頭髮
    的位置給郭０瑨或到場處理的警方看，有違其報案之目的，
    丙○○經醫院檢出頭皮挫傷之傷害，與本案無關云云，顯係事
    後卸責之詞，且不足以影響於前開醫院診斷證明書及病歷所
    示告訴人丙○○受有前開頭皮挫傷之真實性。又被告另因誤認
    挫傷應為撞傷，並據以辯稱：拉頭髮只可能造成毛囊炎，不
    可能造成頭皮挫傷即頭皮撞傷云云，亦無可信。至被告片面
    辯稱告訴人丙○○係於案發時自己拉扯頭髮成傷而對其誣告云
    云，因與證人郭０瑨於偵查及原審審理時之證述不符，且酌
    以證人郭０瑨僅為受告訴人丙○○委託前往拆除淨水器之水電
    人員，與告訴人丙○○或被告並未有任何利害關係，應無故為
    偏袒告訴人丙○○之必要，此由其在案發時並未前往阻止被告
    傷害告訴人丙○○，而不願涉入被告與告訴人丙○○之糾紛，亦
    可得知，故被告此部分所辯，及另以倘伊有拉扯告訴人丙○○
    之頭髮，則當時在場之郭０瑨當無可能見聞其事而未上前阻
    止云云而為置辯，均無可為其有利之認定。
 4、而證人郭仁祥於原審審理時證稱：我一進來就直接走到廚房
    的流理台準備要拆淨水器，甲○○就跟丙○○在客廳爭執，因為
    甲○○不讓我們拆淨水器，之後丙○○進來廚房要我拆，甲○○跟
    著進廚房，丙○○就打開流理台下方的櫥櫃門，叫我拆淨水器
    ，甲○○就坐在丙○○的身上阻止我們拆，郭０瑨也有走近廚房
    ，我當時就跟甲○○說「阿姨，妳不要這樣，不要做這種動作
    」，但甲○○就一直坐在丙○○身上等語（見原審卷第131至138
    頁），而針對被告於案發時係坐在告訴人丙○○身上或壓在告
    訴人丙○○背部，證人郭仁祥與證人即告訴人丙○○前開所述，
    固稍有不同，惟本院衡以證人郭仁祥於111年5月26日在原審
    審理作證時，距離110年9月23日之案發日期，已長逾8個月
    以上，且證人即告訴人丙○○係身歷其境之人，此部分自應以
    證人即告訴人丙○○所述較為可信。雖證人郭仁祥於原審審理
    時另曾提及：伊當時沒有看到甲○○拉扯丙○○之頭髮（見原審
    卷134頁），然證人郭仁祥就此已於原審審理時解釋而稱：
    伊當時都站在流理台淨水器的旁邊，郭０瑨是站在廚房外面
    （即廚房門口處），他看得比較清楚，且丙○○當時有打開流
    理台下方的櫥櫃門，叫伊拆淨水器等語（見原審卷第136至1
    37頁），參以被告於本院審理時亦供稱：伊要阻止水電師傅
    拆淨水器時，師傅蹲在流理台下等語（見本院卷第46頁），
    堪認證人郭仁祥當時應係正蹲在流理台下方專注於拆解淨水
    器，且因告訴人丙○○打開流理台下方而遮擋住其視線，證人
    郭仁祥乃未看見被告拉扯告訴人丙○○之情形，證人郭０瑨於
    原審審理時曾一度提及當時郭仁祥還沒有辦法靠近淨水器（
    見原審卷第129頁），應屬事隔已久之記憶疏誤，被告未全
    盤考量證人郭０瑨、郭仁祥於案發時所在位置及視野角度之
    不同，斷章擷取證人郭仁祥於原審審理所述，即認證人郭仁
    祥所述與證人即告訴人丙○○及證人郭０瑨前開證述有所不同
    ，並質疑證人即告訴人丙○○及證人郭０瑨所為證詞之真實性
    ，尚非可採。被告自述伊住處廚房沒有可擋住郭仁祥視線之
    物，並據此聲請本院勘驗現場，依上說明，本院認為尚無其
    必要，附此說明。
 5、而告訴人丙○○於案發時係採半蹲之姿勢，擋在被告前面而背
    對著被告一情，業據證人即告訴人丙○○於原審審理時證述在
    卷（見原審卷第143頁），參以告訴人丙○○所裝設而欲拆除
    之淨水器係在流理台下方，並經告訴人丙○○打開流理台櫥櫃
    門，讓郭仁祥便於拆除淨水器，此據證人郭仁祥於原審審理
    時證稱明確（見原審卷第136頁），足認證人即告訴人丙○○
    上開所述其遭被告拉扯頭髮時係呈半蹲之姿勢一節，係屬可
    信。又告訴人丙○○遭被告拉扯頭髮時，為了免於被告分身阻
    止郭仁祥拆除淨水器之目的，乃讓被告一直拉著其馬尾沒有
    反抗，而就這樣僵持一段時間等情，亦據證人郭０瑨於偵詢
    時證述屬實（見偵卷第54頁），是被告空言以告訴人丙○○當
    天沒有紮馬尾，且伊較之告訴人丙○○之身高為矮，抅不到告
    訴人丙○○的頭髮，不可能壓在告訴人丙○○背上及拉扯其頭髮
    ，並一己自稱告訴人丙○○為年輕愛美之女性、且脾氣暴躁易
    怒，應不可能於遭其持續拉扯頭髮時未為反抗云云而為置辯
    ，並無可採。而警方於案發後到場處理，並未對告訴人丙○○
    拍照，此有承辦警員製作之職務報告（見偵卷第9頁）在卷
    可明，由此應可推知警方亦未有可自錄影內容擷取之告訴人
    丙○○照片可為提供，是被告請求調看警方之現場錄影，尚無
    可調查。至被告單方面辯稱告訴人丙○○當天未紮馬尾，且認
    證人郭０瑨於偵詢所述與證人即告訴人丙○○之證述不同云云
    ，聲請調看111年1月18日偵詢筆錄等錄影檔案部分，因證人
    郭０瑨於原審審理時仍為與其偵詢時相同之證述內容，是縱
    捨棄證人郭０瑨偵詢之證詞，亦不足以影響於其堅決證稱被
    告有前開傷害犯行之認定，故本院認並無依被告之聲請而為
    此部分無益調查之必要，併此說明。
 6、另被告與告訴人丙○○間因其等民事租賃關係所衍生之爭議，
    與被告在刑事上有無本案之傷害行為，二者並不具有直接關
    聯性，被告以其案發時與告訴人丙○○爭執原因指稱是告訴人
    丙○○先違約，並以臺灣臺中地方法院民事簡易庭111年度中
    簡字第790號民事簡易判決（即判決民事事件之被告〈指本件
    刑事案件之告訴人丙○○及葉品妤〉對原告〈即本案刑事案件之
    被告〉就該院111年度司執字第28075號清償債務強制執行事
    件所為之強制執行程序應予撤銷），認告訴人丙○○於刑事部
    分係為對其訛詐錢財而誣告云云，並非可採，被告於其上訴
    意旨就此聲請本院勘查現場，自無其必要性；被告另聲請本
    院調取伊於案發前之111年9月22日與告訴人丙○○間之錄音內
    容，欲證明上開民事事件係告訴人丙○○先違約云云，亦難認
    有其必要。又本院並未以告訴人丙○○所提出之錄音內容，作
    為認定被告有上開傷害犯行之事證，故被告其中以告訴人丙
    ○○所提卷附錄音內容之文字有誤部分，據以辯稱伊未有傷害
    之行為云云，並無可採。再原審於其準備程序及審理時，均
    已依法告知被告有關刑事訴訟法第95條第1項所定之訴訟上
    權利（見原審卷第32、123頁），且依法定程序而為審理程
    序之進行，並據被告於其上開答辯要旨陳明伊自警詢、偵查
    及在原審法官面前都強調其沒有拉扯告訴人丙○○之頭髮，並
    於原審111年5月26日審理前、後已曾提出書面說明等語，而
    原審之審理調查等程序於法既無不合，則被告執詞以其係初
    次涉及刑事案件，不知案件審理之流程，不知何時該幹什麼
    、說什麼、有哪些權利，也沒有人提醒伊，所以在原審有些
    該說、該做的沒有及時實行云云部分，並無可影響於原審審
    理程序及據以調查所為認定之合法性。
(五)基上所述，被告前開所辯，顯屬事後卸責之詞，均無可採。
    本件事證明確，被告前開傷害犯行足可認定。
三、法律適用方面：
(一)核被告所為，係犯刑法第277條第1項之傷害罪。
(二)被告係基於同一傷害之犯意，於密切接近之時間，在同一地
    點，2次拉扯告訴人丙○○之頭髮，使告訴人丙○○受有頭皮挫
    傷之傷害，以上開方式傷害告訴人丙○○而侵害同一法益，其
    行為之獨立性極為薄弱，依一般社會觀念，在時間差距上難
    以強行分開，應視之為數個舉動之接續施行，合為包括之一
    行為予以評價，屬接續犯之包括一罪。
(三)檢察官起訴書雖僅敘述被告徒手拉扯告訴人丙○○之頭髮1次
    ，而未敘及被告有另1次接續拉扯告訴人丙○○頭髮之傷害行
    為，然因此部分與起訴書所載被告上開傷害犯行間，具有接
    續犯之實質上一罪關係，而為起訴效力所及，本院自應併予
    審理。
四、原審認被告所為傷害犯行之事證明確，乃審酌被告未能理性
    處理與告訴人丙○○間之糾紛，而為本案之傷害行為，使告訴
    人丙○○受有前揭傷害，實有不該，兼衡其犯後尚未與告訴人
    丙○○達成和解等犯後態度，被告犯罪之動機、目的、手段及
    其於原審所述之智識程度、家庭經濟狀況等一切情狀，適用
    刑事訴訟法第299條第1項前段，刑法第277條第1項、第41條
    第1項前段，刑法施行法第1條之1第1項等規定，判處被告「
    甲○○犯傷害罪，處拘役貳拾日，如易科罰金，以新臺幣壹仟
    元折算壹日」，核原判決之認事、用法並無不當，量刑亦稱
    妥適。被告執前詞否認犯罪而提起上訴，依本判決上開理由
    欄二、(一)至(四)所示各項事證及詳細之論述、說明（於此
    不再贅述），均為無理由，應予駁回。
據上論斷，應依刑事訴訟法第368條，判決如主文。
本案經檢察官洪淑姿提起公訴，檢察官乙○○到庭執行職務。
中　　華　　民　　國　　111 　年　　9 　　月　　29　　日
                  刑事第十二庭  審判長法　官  張國忠
                                      法　官  高文崇
                                      法　官  李雅俐
以上正本證明與原本無異。
如不服本判決應於收受送達後20日內向本院提出上訴書狀，其未
敘述上訴之理由者，並得於提起上訴後20日內向本院補提理由書
（均須按他造當事人之人數附繕本）「切勿逕送上級法院」。因
疫情而遲誤不變期間，得向法院聲請回復原狀。
                                      書記官  蕭怡綸

中　　華　　民　　國　　111 　年　　9 　　月　　29　　日
附錄論罪科刑法條：
刑法第277條第1項：
傷害人之身體或健康者，處5年以下有期徒刑、拘役或50萬元以
下罰金。